臺灣臺中地方法院民事判決            100年度家訴字第295號
原      告  台新國際商業銀行股份有限公司
法定代理人  蔡榮棟
訴訟代理人  林慧君
被      告  張正中
            江佩霓
上列當事人間聲請宣告夫妻分別財產制事件，本院於民國一百年
七月十九日言詞辯論終結，判決如下：
    主      文
被告間之夫妻財產制改用分別財產制。
訴訟費用由被告張正中負擔。
    事實及理由
一、原告起訴主張：被告於民國九十一年一月二十八日結婚，現
    婚姻關係尚存續中，伊等婚後未向法院辦理夫妻分別財產制
    契約登記。原告與被告張正中間之清償債務強制執行事件，
    因執行未果，業經鈞院發給九十九年度司執二字第七一二三
    六號債權憑證。被告張正中至今尚積欠原告本金新臺幣（下
    同）十六萬五千五百六十一元，及自九十六年一月三十一日
    起，至清償日止，按週年利率百分之十五計算之利息。原告
    前於九十九年八月十八日具狀聲請強制執行被告張正中及訴
    外人黃銘照之動產，經鈞院九十九年度司執二字第七一二三
    六號強制執行通知，被告張正中與訴外人黃銘照皆無可供執
    行之財產。因被告張正中名下已無財產可供執行。為此，爰
    依民法第一千零十一條規定，訴請宣告被告間之夫妻財產制
    改為分別財產制等語。並聲明：如主文所示。
二、被告未於言詞辯論期日到場，亦未提出書狀作何聲明或陳述
    。
三、得心證之理由：(一)按夫妻未以契約訂立夫妻財產制者，除本
    法另有規定外，以法定財產制，為其夫妻財產制；債權人對
    於夫妻一方之財產已為扣押，而未得受清償時，法院因債權
    人之聲請，得宣告改用分別財產制，民法第一千零五條、第
    一千零十一條分別定有明文。而所謂未得受清償，包括全無
    可扣押之物或所扣押之物數量不足，及所扣押之財產不足清
    償該為扣押之債權人債權等情形（最高法院八十九年度台上
    字第八五四號民事判決參照）。(二)查：1.原告主張之上開事
    實，業據其提出戶籍謄本、本院債權憑證、請求金額明細表
    為證，並有本院民事紀錄科查詢表乙份在卷可稽。而被告經
    合法通知未到庭爭執，亦未提出任何聲明或陳述，自堪信原
    告之上開主張為真實。2.被告婚後未以契約訂立夫妻財產制
    ，自應以法定財產制為伊等之夫妻財產制。現因原告即債權
    人對於被告張正中之財產強制執行後，仍不足清償原告之債
    權。是揆諸前揭說明，原告自得聲請宣告被告間之夫妻財產
    制改為分別財產制。從而，原告依民法第一千零十一條規定
    ，訴請判決如主文所示，為有理由，應予准許。
四、訴訟費用負擔之依據：民事訴訟法第七十八條、第八十五條
    第一項但書。
中    華    民    國   100    年    8     月    2     日
                  家事法庭    法  官  唐敏寶
以上為正本係照原本作成。
如對本判決上訴，須於判決送達後二十日之不變期間內，向本院
提出上訴狀（須付繕本）。
如委任律師提起上訴者，應一併繳納上訴審裁判費。
中    華    民    國   100    年    8     月    2     日
                              書記官  丁文宏